# 请教陈版主双经销商的收入确认问题？

提问人：vita_c 时间：2021-01-02 13:26:00
请教下陈版主， 1 、A公司一直为B公司客户，在 2020 年，A公司与B公司签订了双经销的合同，合同约定，A公司销售零部件（价值占成品的20%-30%左右）给B公司，由B公司加工成成品后再销售给A公司，且该零部件只能用于生产A公司向B公司采购的成品。 2 次销售发票均是全额开具，A公司付款的时候按照差额付款。同时约定如果由于A公司的订单调整原因致使A公司销售给B公司的购买的零部件积压，由A公司安排订单消化或是回购。请问对于B公司来说，与A公司的采购销售业务是否应定义为加工业务，按照差额确认收入？还是考虑采购产品金额占比小，作为正常采购，全额确认销售。 2 、收入确认时点。B公司销售产品为单价不高的零配件、产品每次交货数量较多，通常与客户签订框架合同，按具体订单发货。订单仅约定交货日期、交货地点、质量赔偿等问题，付款条件为对账月结 30 天。每月 25 号左右，B公司与客户对账后，开票确认收入。送货时仅有仓库签收，如后续使用有损坏等问题，客户与B公司退还或是直接在对账单中扣除，B公司认为只有对账开票后才具有收款的权利，所以在对账后确认收入。——像合同未约定具体的验收情况及风险转移情况。对于动产按照交付，所有权转移，是否应该按照发货确认收入？但是考虑到客户实际使用时才实际对产品进行验收，并存在退换货的权利，按照对账确认收入是否也可以？

回答人：chenyiwei
对于B公司来说，与A公司的采购销售业务应定义为加工业务，按照差额确认收入。这类似于建筑业中的甲供材料。
基于新收入准则下的控制权转移模型，应当在交货时确认收入，并根据历史经验预计退货准备相关的预计负债，除非B公司可以对已交付给A公司的产品进行收回、换货、调货等操作。